LUAN GIOMO

(19) 98752-3265 | Margiomo@gmail.com | In LinkedIn | GitHub

Resumo Profissional

Desenvolvedor Front End com experiência na criação de interfaces modernas, interativas e responsivas, desenvolvimento de aplicações web, integração de APIs e prototipação de alta fidelidade. Experiência com **React**, **Vue**, **Angular**, **JavaScript**, **TypeScript**, trabalha em ambientes ágeis utilizando Scrum e Kanban. Foca na entrega de soluções eficientes que otimizam processos e melhoram a experiência do usuário.

Habilidades Técnicas

- React | Vue | Angular | Javascript | Typescript | Next.js | Nuxt | SQL | NoSQL | Git | Front End | Web
- Tailwind CSS | SASS | Zustand | Pinia | i18next | Jest | Vitest | Angular Material UI | Bootstrap
- Figma | Adobe Illustrator | Adobe Photoshop | Adobe XD
- Inglês (C1 Advanced)

Experiência Profissional

Desenvolvedor Front End

FITec

Campinas, SP, Brasil **07/2020 - 07/2023**

- Desenvolvimento de sistemas personalizados para grandes empresas e multinacionais, com foco na resolução de problemas internos e otimização de processos.
- Integração de APIs, criação de formulários, tabelas, gráficos e exportação de arquivos, garantindo a usabilidade e performance das aplicações.
- Utilização de tecnologias como React, Angular, JavaScript, TypeScript, Git, SASS, Angular Material UI e
 Bootstrap para desenvolvimento e manutenção de interfaces responsivas.
- Identificação e correção de bugs, além da execução de testes para garantir a qualidade e performance das aplicações.
- Criação de protótipos de alta fidelidade e navegáveis utilizando Figma, Adobe XD, Adobe Illustrator e Adobe
 Photoshop, alinhando soluções visuais com requisitos do cliente.
- Colaboração com equipes multidisciplinares utilizando metodologias ágeis (Scrum e Kanban) e ferramentas como Trello e Jira para gerenciamento de projetos.

Estagiário

FITec

Campinas, SP, Brasil 12/2019 - 07/2020

- Desenvolvimento de códigos de menor complexidade e correção de bugs utilizando Angular e TypeScript.
- Prototipação de telas em alta fidelidade e navegáveis com **Adobe XD** e **Adobe Illustrator**.

Formação Acadêmica

Ciência da Computação

UniMetrocamp Wyden

Campinas, SP, Brasil **02/2018 - 12/2022**

Técnico em Informática

ETEC Bento Quirino

Campinas, SP, Brasil 02/2016 - 12/2017